臺灣臺南地方法院民事裁定            100年度司護字第350號
聲  請  人  臺南市政府
法定代理人  賴清德  
相  對  人
即受安置人  陳A       姓名年.
法定代理人  余B       姓名年.
上列聲請人聲請延長安置事件，本院裁定如下：
    主  文
准將相對人陳A自民國一百零一年年一月三日起延長安置三個月
。
聲請程序費用新臺幣壹仟元由相對人負擔。
    理  由
一、按兒童及少年有下列各款情形之一，非立即給予保護、安置
    或為其他處置，其生命、身體或自由有立即之危險或有危險
    之虞者，直轄市、縣（市）主管機關應予緊急保護、安置或
    為其他必要之處置：一、兒童及少年未受適當之養育或照顧
    。二、兒童及少年有立即接受診治之必要，而未就醫。三、
    兒童及少年遭遺棄、身心虐待、買賣、質押，被強迫或引誘
    從事不正當之行為或工作。四、兒童及少年遭受其他迫害，
    非立即安置難以有效保護。疑有前項各款情事之一，直轄市
    、縣（市）主管機關應基於兒童及少年最佳利益，經多元評
    估後加強必要之緊急保護、安置或為其他必要之處置。直轄
    市、縣（市）主管機關為前項緊急保護、安置或為其他必要
    之處置時，得請求檢察官或當地警察機關協助之。第一項兒
    童及少年之安置，直轄市、縣（市）主管機關得辦理家庭寄
    養、交付適當之兒童及少年福利機構或其他安置機構教養之
    。直轄市、縣（市）主管機關依前條規定緊急安置時，應即
    通報當地地方法院及警察機關，並通知兒童及少年之父母、
    監護人。但其無父母、監護人或通知顯有困難時，得不通知
    之。緊急安置不得超過七十二小時，非七十二小時以上之安
    置不足以保護兒童及少年者，得聲請法院裁定繼續安置。繼
    續安置以三個月為限；必要時，得聲請法院裁定延長之，每
    次得聲請延長三個月。兒童及少年福利與保障權益法第56條
    第1、2、3項、第57條第1、2項分別定有明文。
二、本件聲請狀意旨略以：
    (一)聲請人於民國99年9月30日接獲通報，本案相對人陳A，陳
      述自國小六年級開始至今年暑假長期遭受哥哥以手指性猥
      褻，故於99年9月30日下午7時將相對人緊急安置，並經鈞
      院99年度司護字第000、000號、100年度司護字第00、000
      、000號裁定准予延長安置至今。
    (二)相對人目前於寄養家庭中適應狀況良好，亦持續有心理諮
      商介入，惟相對人之法定代理人對於相對人返家之安全計
      畫尚未構思完善，故返家計劃尚需討論，為顧全相對人人
      身安全，建請鈞院同意將相對人延長安置三個月等語。
三、經查，聲請人主張本案相對人陳A，陳述自國小六年級開始
    至今年暑假長期遭受哥哥以手指性侵猥褻，故於99年9月30
    日下午7時將相對人緊急安置並經本院裁定准予繼續安置一
    節，業經本院依職權調閱99年度司護字第000、000、000號
    、100年度司護字第00、000、000號卷宗，查核屬實，堪以
    認定。另查，依聲請人所提出之個案評估報告之綜合評估略
    以：「案主目前於寄養家庭中適應良好，在課業上有很大的
    進步，案主對於返家想法表示抗拒，認為案家不適合其專心
    讀書。案母私下拿手機給案主，私下傳簡訊要求案主與案兄
    和解，因此事件曝光，案主對於案母的行為感到難過」等語
    可知，本件相對人安置適應情形良好，相對人法定代理人之
    親職能力有待評估，是本件仍予以延長安置較為妥適。綜上
    所述，本件聲請經核與上開法律規定尚無不符，應予准許。
四、依非訟事件法第21條第2項、第24條第1項，民事訴訟法第78
    條，裁定如主文。
中    華    民    國   100    年    12    月    27    日
                  家事法庭    司法事務官  林可婷    
以上正本係照原本作成。
如對本裁定抗告須於裁定送達後10日內向本院提出抗告狀，並應
繳納抗告費新臺幣1,000元整。
中    華    民    國   100    年    12    月    27    日
                              書  記  官  謝麗首